臺灣桃園地方法院刑事判決
110年度交簡上字第231號
上  訴  人
即  被  告  阮忠達



上列上訴人即被告因公共危險案件，不服本院中華民國110 年7
月9 日所為110 年度桃交簡字第1670號第一審刑事簡易判決（聲
請簡易判決處刑書案號：110 年度偵字第17183 號），提起上訴
，本院管轄之第二審合議庭判決如下︰
    主  文
上訴駁回。
    事實及理由
一、本案經審理結果，認本院第一審刑事簡易判決以被告阮忠達
    所為，係犯刑法第185 條之3 第1 項第1 款之不能安全駕駛
    動力交通工具而駕駛罪，且被告為累犯，審酌被告前後兩案
    均係酒後駕車，一再漠視政府禁止酒後駕車之禁令，未從前
    案刑罰中記取教訓，依司法院大法官釋字第775 號解釋意旨
    ，應依刑法第47條第1 項規定，加重其刑，復以行為人之責
    任為基礎，審酌被告明知飲酒後會導致注意力、控制力降低
    ，危及其他用路人安全，不得酒後駕車，且禁止酒駕早經政
    府多加宣導，竟完全無視政府禁令，漠視法律，所為誠屬不
    當，其酒測值達每公升0.45毫克，除損及自身安全，更造成
    其餘用路人極大危害，兼衡犯罪後坦承犯行之犯後態度、國
    中畢業之智識程度、警詢中自陳家庭經濟狀況勉持等一切情
    狀，量處被告有期徒刑6 月，並諭知易科罰金之折算標準。
    ，其認事用法並無違法或不當，量刑亦屬妥適。除補充被告
    於本院第二審審理中亦坦承其前開酒後駕車之犯行外，其餘
    引用附件原審判決書所記載之事實、證據及理由。
二、被告上訴意旨以：因其兄長早逝，遺留孤兒，其父又罹患癌
    症，均需由其照料扶養，上訴後父親最近過世，原審判太重
    ，其無法負擔罰金，希望可以分期付款或服勞動役云云，雖
    提出行天宮醫療志業醫療財團法人恩主公醫院開立其父阮清
    三罹患癌症之乙種診斷證明書1 份為證，固可認其父罹患癌
    症之事實。惟查：（一）被告認原審量刑過重部分：刑法第
    185 條之3 第1 項第1 款之酒醉駕車公共危險罪，係處罰服
    用酒類後酒精濃度已達不得駕車之法定標準，而仍駕車之行
    為，並非處罰飲酒行為。依卷附被告臺灣高等法院被告前案
    紀錄表（見本院110 年度交簡上字第231 號卷第19頁至25頁
    ）可知，被告既於先前已有多次酒後駕車遭判刑之紀錄，則
    於自己飲酒後，本應有不可酒後駕車之認知。案發時不論是
    否其確因需照顧兄長遺孤、父親等家人有壓力之原因而飲酒
    ，惟既知自己有飲酒，即不應貿然駕車，然其竟於飲酒後酒
    精濃度已達不得駕車之法定標準，駕車而有上開酒後駕車之
    公共危險行為，尤屬不該，而被告上訴意旨所陳之理由，均
    未具體指摘原判決有何不法及違誤，且原審綜合本案被告酒
    後駕車之犯罪情節、犯罪所生之危害，及其智識程度、經濟
    狀況暨犯後態度等一切情狀，量處上開刑度，並無失當，難
    認原審判決有何違誤之處。（二）被告請求准予分期付款或
    易服勞動役部分：被告所處之刑，於確定後能否易科罰金？
    能否分期繳納？能否易服社會勞動？乃屬案件確定後，檢察
    官執行時之職權，應於判決確定後，檢察官通知執行時，向
    檢察官提出聲請，被告此部分上訴意旨請求准予分期付款或
    易服勞動役云云，非有理由。（三）綜上所述，被告上訴意
    旨仍執前詞，指摘原審判決不當，為無理由，應予駁回其上
    訴。
據上論斷，應依刑事訴訟法第455 條之1 第1 項、第3 項、第36
8條、第373條，判決如主文。
本案經檢察官楊挺宏聲請簡易判決處刑，經檢察官范玟茵到庭執
行職務。
中　　華　　民　　國　 110　　年　　12　　月　　6 　　日
                  刑事第三庭  審判長法  官  謝順輝
                                    法  官  林莆晉
                                    法  官  呂秉炎
以上正本證明與原本無異。
不得上訴。
                                    書記官　曾雋行
中　　華　　民　　國　　110 　年　　12　　月　　7 　　日

附件：
臺灣桃園地方法院刑事簡易判決　　110年度桃交簡字第1670號
聲　請　人　臺灣桃園地方檢察署檢察官
被　　　告　阮忠達  男　民國00年0月00日生
　　　　　　　　　　身分證統一編號：Z000000000號　
　　　　　　　　　　住○○市○○區○○路000巷0弄0○0號
　　　　　　　　　　居桃園市○○區○○里00鄰○○○0號
上列被告因公共危險案件，經檢察官聲請以簡易判決處刑（110
年度偵字第17183 號），本院判決如下：
    主  文
阮忠達駕駛動力交通工具吐氣所含酒精濃度達每公升零點二五毫
克以上，累犯，處有期徒刑陸月，如易科罰金，以新臺幣壹仟元
折算壹日。
    事實及理由
一、本件犯罪事實、證據均引用檢察官聲請簡易判決處刑書所載
    （如附件）。
二、核被告所為，係犯刑法第185 條之3 第1 項第1 款之服用酒
    類不能安全駕駛動力交通工具而駕駛罪。被告於民國109 年
    間因酒後駕車案件，經本院以109 年度桃交簡字第1246號判
    決判處有期徒刑6 月確定，於109 年11月10日易科罰金執行
    完畢，有臺灣高等法院被告前案紀錄表在卷可證，其於有期
    徒刑執行完畢5 年內，故意再犯本件有期徒刑以上之罪，為
    累犯，審酌被告前後兩案均係酒後駕車，一再漠視政府禁止
    酒後駕車之禁令，未從前案刑罰中記取教訓，依司法院大法
    官釋字第775 號解釋意旨，應依刑法第47條第1 項規定，加
    重其刑。爰審酌被告明知飲酒後會導致注意力、控制力降低
    ，危及其他用路人安全，不得酒後駕車，且禁止酒駕早經政
    府多加宣導，竟完全無視政府禁令，漠視法律，所為誠屬不
    當，其酒測值達每公升0.45毫克，除損及自身安全，更造成
    其餘用路人極大危害，兼衡犯罪後坦承犯行之犯後態度、國
    中畢業之智識程度、警詢中自陳家庭經濟狀況勉持等一切情
    狀，量處如主文所示之刑，並諭知易科罰金之折算標準。
三、依刑事訴訟法第449 條第1 項、第3 項、第454 條第2 項，
    刑法第185 條之3 第1 項第1 款、第47條第1 項、第41條第
    1 項前段，刑法施行法第1 條之1 第1 項，逕以簡易判決處
    如主文所示之刑。
四、如不服本判決，應於判決送達後20日內，向本院提出上訴狀
    ，上訴於本院合議庭。
中    華    民    國   110    年    7     月    9     日
                  刑事第十二庭    法  官  張宏任
以上正本證明與原本無異。
如不服本判決，應於判決送達後20日內向本院提出上訴狀（應附
繕本）。
                                  書記官  陳美靜
中    華    民    國   110    年    7     月    9     日
　
　
　
附錄本案論罪科刑法條：
中華民國刑法第185條之3
駕駛動力交通工具而有下列情形之一者，處 2 年以下有期徒刑
，得併科 20 萬元以下罰金：
一、吐氣所含酒精濃度達每公升零點二五毫克或血液中酒精濃度
    達百分之零點零五以上。
二、有前款以外之其他情事足認服用酒類或其他相類之物，致不
    能安全駕駛。
三、服用毒品、麻醉藥品或其他相類之物，致不能安全駕駛。因
    而致人於死者，處 3 年以上 10 年以下有期徒刑；致重傷
    者，處 1 年以上 7 年以下有期徒刑。
曾犯本條或陸海空軍刑法第 54 條之罪，經有罪判決確定或經緩
起訴處分確定，於五年內再犯第 1 項之罪因而致人於死者，處
無期徒刑或 5 年以上有期徒刑；致重傷者，處 3 年以上 10 年
以下有期徒刑。
附件：
      臺灣桃園地方檢察署檢察官聲請簡易判決處刑書
                                    110年度偵字第17183號
    被      告  阮忠達  男  43歲（民國00年0月00日生）
                        住○○市○○區○○路000巷0弄000
                          號
                        居桃園市○○區○○里00鄰○○○0
                          號
                        國民身分證統一編號：Z000000000號
上列被告因公共危險案件，業經偵查終結，認為宜聲請以簡易判
決處刑，茲將犯罪事實及證據並所犯法條分敘如下：
        犯罪事實
一、阮忠達前因公共危險案件，經臺灣桃園地方法院以109年度
    桃交簡字第1246號判決判處有期徒刑6月確定，於民國109年
    11月10日徒刑易科罰金執行完畢。詎仍不知悔改，自110 年
    3月15日下午5 時許起至同日晚間6 時許止，在桃園市大溪
    區自強街某建物內飲用啤酒2 瓶，明知飲酒後已達不得駕駛
    動力交通工具之程度，竟仍基於酒後駕駛動力交通工具之犯
    意，於同月16日凌晨2 時35分許，自上開建物駕駛車牌號碼
    0000-00 號自用小客車上路。嗣於同月16日凌晨2 時58分許
    ，阮忠達行經桃園市大溪區仁和路1 段與隆德街口前為警攔
    檢盤查，並當場測得其吐氣所含酒精濃度達每公升0.45毫克
    。
二、案經桃園市政府警察局大溪分局報告偵辦。
        證據並所犯法條
一、上揭犯罪事實，業據被告阮忠達於警詢及偵訊中坦承不諱，
    復有桃園市政府警察局舉發違反道路交通管理事件通知單及
    酒精測定紀錄表各1 份在卷可稽，足認被告自白與事實相符
    ，是其犯嫌已堪認定。
二、核被告所為，係犯刑法第185條之3第1項第1款之公共危險罪
    嫌。又查被告曾有如犯罪事實欄所載之論罪科刑及執行情形
    ，有刑案資料查註紀錄表1份在卷可稽，其於徒刑執行完畢5
    年內，故意再犯前開有期徒刑以上之罪，為累犯，請參照大
    法官解釋釋字第775 號解釋意旨及刑法第47條第1 項規定，
    審酌依刑法累犯之規定加重其刑。
三、依刑事訴訟法第451條第1項聲請逕以簡易判決處刑。
    此  致
臺灣桃園地方法院
中    華    民    國   110    年    6     月    15    日
                              檢  察  官  楊挺宏
本件證明與原本無異
中    華    民    國   110    年    7     月    5     日
                              書  記  官  范書銘
附記事項：
本件係依刑事訴訟法簡易程序辦理，法院簡易庭得不傳喚被告、
輔佐人、告訴人、告發人等出庭即以簡易判決處刑；被告、被害
人、告訴人等對告訴乃論案件如已達成民事和解而要撤回告訴或
對非告訴乃論案件認有受傳喚到庭陳述意見之必要時，請即另以
書狀向簡易法庭陳述或請求傳訊。
所犯法條：
中華民國刑法第185條之3第1項第1款
駕駛動力交通工具而有下列情形之一者，處 2 年以下有期徒刑
，得併科 20 萬元以下罰金：
一、吐氣所含酒精濃度達每公升零點二五毫克或血液中酒精濃度
    達百分之零點零五以上。
二、有前款以外之其他情事足認服用酒類或其他相類之物，致不
    能安全駕駛。
三、服用毒品、麻醉藥品或其他相類之物，致不能安全駕駛。因
    而致人於死者，處 3 年以上 10 年以下有期徒刑；致重傷
    者，處 1 年以上 7 年以下有期徒刑。